【裁判字號】    89,易,765
【裁判日期】    890512
【裁判案由】    妨害自由等
【裁判全文】
台灣板橋地方法院刑事判決                            八十九年易字第七六五號
    公  訴  人  台灣板橋地方法院檢察署檢察官
    被      告  丙○○
右列被告因妨害自由等案件，經檢察官提起公訴（八十八年度偵字第二六八四二號）
，本院判決如左：
    主  文
丙○○損壞他人之三輪車、冰箱及保利龍免洗餐具，足以生損害於他人，處拘役拾
日，如易科罰金，以佰元折算壹日。
被訴恐嚇罪部分無罪。
    事  實
一、丙○○與甲○○二人係夫妻，雙方平日感情不睦而分居，丙○○因不滿甲○○趁
    其不在家之時，將家中之物搬光，遂於民國（下同）八十八年九月三十日下午三
    時三十分許，駕駛其所有車號為ＧＤ－三九二０號之客貨兩用廂型車，在台北縣
    永和市○○街七十五巷十二號一樓，基於毀損之犯意，接續多次衝撞甲○○個人
    所經營，位於該址前之攤子，致甲○○所有之三輪車一輛、冰箱一個及保利龍免
    洗餐具多份損壞，使該等器具用以營業之功能完全喪失，足以生損害於甲○○。
二、案經被害人甲○○訴由台北縣警察局永和分局報請台灣板橋地方法院檢察署檢察
    官偵查起訴。
    理  由
壹、有罪部分：
一、訊據被告丙○○對於右揭時地駕駛前開車輛，接續衝撞告訴人甲○○所營攤子之
    事實固坦承不諱，惟矢口否認有何毀損之犯行，辯稱：伊當時喝了點啤酒，並非
    有意開車衝撞甲○○的攤子云云。惟查：右揭事實，業據告訴人甲○○於警訊及
    偵、審中指訴綦詳，並有現場毀損照片五幀附卷可稽。且依卷附照片內容觀之，
    現場物品散落情形極為混亂，顯係遭被告多次衝撞所致，倘被告未有毀損之故意
    ，何以會有接續衝撞被害人甲○○攤位之情事？足見被告毀損之意圖至為明甚。
    故被告所辯無毀損之意，顯係飾卸之詞，殊無可採。罪證明確，被告犯行洵堪認
    定。
二、核被告所為，係犯刑法第三百五十四條之毀損罪。爰審酌被告之品行、智識程度
    及被告因與告訴人感情不睦一時衝動而為本件犯行，迄今尚未賠償告訴人損失以
    及被告犯罪後之態度等一切情狀，量處如主文所示之刑，並諭知易科罰金之標準
    ，以示懲儆。
貳、無罪部分：
一、公訴意旨另以：被告丙○○於上揭時、地，另起恐嚇之犯意，以言詞告知甲○○
    ：「小心一點，不然連妳兩隻腳是怎麼斷的都不知道」此等加害生命、身體之事
    ，使其心生畏怖，致生危害於其安全，因認被告涉犯刑法第三百零五條恐嚇之罪
    嫌云云。
二、按犯罪事實應依證據認定之，無證據不得推定其犯罪事實，刑事訴訟法第一百五
    十四條定有明文；次按認定犯罪事實，須依證據，而所謂證據，係指合法之積極
    證據就犯罪事實能為具體之證明者而言；又認定不利於被告之事實，須依積極證
    據，苟積極證據不足為不利於被告事實之認定時，即應為有利於被告之認定，更
    不必有何有利之證據，最高法院三十年上字第八一六號著有判例。再所謂「積極
    證據足以為不利被告事實之認定」，係指據為訴訟上證明之全盤證據資料，在客
    觀上已達於通常一般之人均不致於有所懷疑，而得確信被告確曾犯罪之程度，若
    未達到此一程度，而有合理懷疑之存在時，即無從為有罪之確信，此觀同院七十
    六年度台上字第四八九六號判例意旨自明。又告訴人之指訴，無非係以使被告受
    刑事追訴處罰為目的，有時難免故予誇大，自不得僅以告訴人之指訴為唯一論據
    ，仍應調查其他必要之證據，以查明是否與事實相符，合先敘明。
三、本件公訴人認被告丙○○涉犯刑法恐嚇之罪嫌，無非係以告訴人甲○○之指訴及
    事後聽聞此事之證人乙○○之證述為其唯一依據。訊據被告丙○○堅詞否認有何
    恐嚇之犯行，並辯稱：伊僅有撞壞告訴人攤位，並無持刀恐嚇告訴人等語。經查
    ：依告訴人甲○○之指訴，被告係在警方到達現場後，方持刀恐嚇伊，此有在場
    員警可以作證。惟查；據當時在場之警員劉昭宏於本院審理時則結證稱：「沒有
    （指被告持刀對甲○○出言恐嚇之行為）。當時被害人的攤位已經很凌亂，我們
    到現場時被告已經離去。後來被告又返回表示那是他撞壞的，他那時並沒有拿刀
    子，也沒有出言恐嚇，只是他與被害人二人在爭吵」，並經本院以被害人即甲○○有無向你提起被告持刀恐嚇等情詢問證人，而證人稱：「沒有」（見本院八十
    九年四月二十八日審判筆錄），核與被告所辯情節相符。再證人乙○○於偵查中
    證稱：並未親眼目睹恐嚇一事，係事後母親甲○○轉述被告恐嚇之事（見偵查卷
    第十八頁），是證人乙○○既未在場聽聞被告有出言恐嚇之事，僅係事後聽聞告
    訴人轉述，其證言之真實性，即屬可議，且證諸證人即當時在場之警員劉昭宏之
    證詞，益見其證言並無憑據，殊不可採。故公訴人僅憑告訴人甲○○之指訴及證
    人乙○○之傳聞證據，即遽論被告有恐嚇之犯行，證據似有不足。此外復查無其
    他積極證據足資證明被告有何被訴恐嚇之犯行，既不能證明被告犯恐嚇罪，自應
    就被告被訴恐嚇罪部分諭知無罪之判決。
據上論斷，應依刑事訴訟法第二百九十九條第一項前段、第三百零一條第一項，刑法
第三百五十四條、第四十一條，罰金罰鍰提高標準條例第一條前段、第二條，判決如
主文。
本案經檢察官高俊申到庭執行職務
中      華      民      國      八十九      年    五      月    十二    日
                                      台灣板橋地方法院刑事第二庭
                                          法  官  潘  長  生
右正本證明與原本無異
如不服本判決應於送達後十日內向本院提出上訴狀
                                          書記官  王  增  華
中      華      民      國      八十九      年    五      月    十九    日
附錄本案論罪科刑法條全文：
刑法第三百五十四條：
毀棄、損壞前二條以外之他人之物或致令不堪用，足以生損害於公眾或他人者，處二
年以下有期徒刑、拘役或五百元以下罰金。


司法院資訊處製作；財團法人民間司法改革基金會備份。
